# 应付利润转增资问题

提问人：pixyhoney 时间：2012-12-08 23:00:01
请教各位 中外合资企业存续期间的利润分配后中方收购外方股权转为内资企业，应付外方利润本年支付，但应付中方利润尚未支付。现在内资企业的股东--即原中方： 1 、可否重新出具股东会决议，说明决定将原董事会决议已分配给中方的利润的改为不分配，即从应付股利冲销转回到未分配利润？ 2 、如果上述处理可行，内资企业的股东会是否有权取消原中外合资企业的董事会决议分配股利的内容？还是应该由原董事会决议取消？（不过原董事会已经不存在了阿） 3 、如果上述不可行，是否可以直接把应付中方的股利转增资？是否符合外汇管理规定？工商局是否同意？有无相关法律上的规定？ 谢谢！

回答人：chenyiwei
回复 pixyhoney 的帖子
此问题在本版面上已有多次讨论。个人意见：
1 、完成内外资性质转换后，内资企业可重新出具股东会决议（因为仅仅是股东和企业性质的变更，该企业作为一个法人主体还是延续的），撤销原外商投资企业董事会的股利分配决议，同时中方股东（现在是内资企业的唯一股东）声明放弃该项应收股利债权，内资企业据此将应付股利转回未分配利润，可用于转增资本。 2 、此处的应付股利不能直接用于转增资本。因为应付股利不属于《公司债权转股权登记管理办法》规定的可转为股权的三类债权中的任何一种。

提问人：fanxu7788 时间：2012-12-09 22:06:18
回复 chenyiwei 的帖子
可能会视同中方股东捐赠的权益交易，会计处理要计入资本公积，且涉及所得税。

回答人：chenyiwei
不排除这种可能性，但似乎过于极端了。建议如遇到此类情况，与主管税务机关多沟通。